臺灣臺北地方法院民事判決　　　　　　　94年度訴字第4466號
原　　　告　國泰世華商業銀行股份有限公司
法定代理人　乙○○
訴訟代理人　甲○○
被　　　告　丙○○
上列當事人間請求給付信用卡消費款事件，本院於94年9月29日
言詞辯論終結，判決如下：
    主      文
被告應給付原告新臺幣陸拾參萬肆仟捌佰捌拾伍元，及其中新台
幣伍拾玖萬玖仟壹佰柒拾玖元自民國九十四年八月二十日起至清
償日止，按年息百分之十九點七計算之利息。
訴訟費用由被告負擔。
本判決得假執行。
    事實及理由
壹、程序方面：
    按當事人得以合意定第一審管轄法院。但以關於由一定法律
    關係而生之訴訟為限。前項合意，應以文書證之，民事訴訟
    法第24條定有明文。依被告所簽具與原告之信用卡約定條款
    第26條及信用卡簡易通信貸款申請書第13條約定，因本契約
    涉訟時合意以本院為第一審管轄法院，故本院自有管轄權。
貳、得心證之理由：
一、原告聲明：如主文第一項所示。並陳述：
    （一）原臺灣第一信託投資股份有限公司變更為匯通商業銀
          行股份有限公司。匯通商業銀行股份有限公司於民國
          91年6月3日變更為國泰商業銀行股份有限公司，又國
          泰商業銀行股份有限公司於92年6月26日經財政部核
          准與世華聯合商業銀行股份有限公司合併，國泰商業
          銀行股份有限公司為消滅銀行，世華聯合商業銀行股
          份有限公司為存續銀行，又世華聯合商業銀行股份有
          限公司於92年10月27日經經濟部核准登記正式更名為
          國泰世華商業銀行股份有限公司，原國泰商業銀行股
          份有限公司暨原世華聯合商業銀行股份有限公司之權
          利義務關係由合併後存續並更名之國泰世華商業銀行
          股份有限公司依公司法第75條規定概括承受。
　　（二）被告於89年11月22日、90年8月10、94年5月4日，與
          原告成立信用卡使用契約，領用卡號00000000000000
          00之VISA卡、卡號0000000000000000之Master卡、卡
          號0000000000000000之Master卡，依約被告就使用系
          爭信用卡所生之債務，負全部給付責任。被告領用系
          爭信用卡後，即得於各特約商店記帳消費，依信用卡
          約定條款第14、15條之約定，應於當期繳款截止日前
          向原告全部清償，或以循環信用方式繳付最低應繳金
          額，逾期清償者依信用卡約定條款第15、21、22條之
          約定，除喪失期限利益外，應另行給付原告按年息19
          .7 ％計算之利息。
    （三）另被告於94年1月28日與原告成立簡易通信貸款契約
          ，向原告貸款新臺幣（下同）320,000元，按年息18.
          5％計算之利息，約定分60期清償，依年金法按月計
          付本息，併入信用卡帳單中與信用卡消費帳款ㄧ同繳
          納。依約定條款第1條之約定，如未依約於繳款期限
          前繳款或未繳足月付金時，原告得將未繳金額之本金
          部分，或經原告主張視為到期之本金部分，按信用卡
          循環利率（年息19.7％）計算之利息。依約定條款第
          4、5條之約定，倘為延遲繳款經原告主張暫停被告信
          用卡之權利時，除喪失期間利益，視同全部到期。
    （四）被告至94年8月19日止，帳款尚餘634,885元未按期繳
          付（含信用卡帳款金額302,062元，簡易通信貸款帳
          款金額332,823元），迭經催討無效。為此請求判決
          如聲明所示。
二、被告於94年9月29日言詞辯論期日到場對原告之請求認諾。
三、原告主張之事實，業據其提出與所述相符之財政部公文、股
    份有限公司變更登記表、信用卡消費帳款債權明細報表、信
    用卡申請書、信用卡簡易通信貸款申請書、信用卡約定條款
    、歷史帳單彙總查詢結果、客戶歸戶資料明細查詢為證，被
    告為訴訟標的之認諾，堪信原告主張之事實為真正。
四、按當事人於言詞辯論時為訴訟標的之捨或認諾時，應本於其
    拾棄或認諾為該當事人敗訴之判決，民事訴訟法第384條定
    有明文，又本於被告認諾所為之判決，法院應依職權宣告假
    執行，同法第389條第1項第1款復有明定。本件被告未依約
    給付前開信用卡消費款及借款，原告依消費借貸及信用卡契
    約關係，請求被告給求如主文第一項所示之本金及利息，於
    法有據，被告於言詞辯論時為訴訟標的之認諾，本院應為被
    告敗訴之判決，並依職權宣告假執行。
、據上論結，原告之訴為有理由，依民事訴訟法第78條、第38
    4條、第389條第1項第1款，判決如主文。
中　　華　　民　　國　　94　　年　　10　　月　　13　　日
                  民事第三庭    法　官　鄭佾瑩
以上正本係照原本作成
如對本判決上訴，須於判決送達後20日內向本院提出上訴狀
中　　華　　民　　國　　94　　年　　10　　月　　13 　日
                    　　　　　　書記官　方美雲
